【裁判字號】    99,訴,330
【裁判日期】    990429
【裁判案由】    搶奪等
【裁判全文】
臺灣臺南地方法院刑事判決               99年度訴字第330號
公  訴  人  臺灣臺南地方法院檢察署檢察官
被      告  甲○○
上列被告因搶奪等案件，經檢察官依通常程序起訴（99年度偵字
第2499號）、移送併案審理（98年度偵字第16858號），及追加
起訴（98年度偵字第16858號），被告於準備程序中就被訴事實
為有罪之陳述，經本院裁定適用簡式審判程序，判決如下：
    主  文
甲○○共同犯竊盜罪，累犯，處有期徒刑月，如易科罰金，以
新臺幣壹仟元折算壹日；又共同犯竊盜罪，累犯，處有期徒刑
月，如易科罰金，以新臺幣壹仟元折算壹日；又犯幫助搶奪罪，
累犯，處有期徒刑伍月，如易科罰金，以新臺幣壹仟元折算壹日
。應執行有期徒刑陸月，如易科罰金，以新臺幣壹仟元折算壹日
。
    事實及理由
一、甲○○曾於民國94、95年間因竊盜、違反毒品危害防制條例
    等案件，經本院分別判處有期徒刑1 年、3月、8月確定，嗣
    各減刑為有期徒刑6月、1月15日、4 月，並定其應執行刑為
    有期徒刑10月15日確定，甫於民國96年7 月16日執行完畢。
    甲○○於友人戊○○（另經本院判處執行有期徒刑1 年）邀
    其共同行搶遭其婉拒後，已預見戊○○委其偷竊機車係供搶
    奪財物之用，仍不違反其本意而基於幫助搶奪之意，而竊取
    機車供戊○○搶奪之用。甲○○先與戊○○基於犯意聯絡，
    共同意圖為自己不法之所有，於98年10月12日下午5 時許，
    在臺南市○區○○路與勝利路口處，由甲○○竊取己○○所
    有之車牌號碼AAW-046 號普通重型機車，得手後，因戊○○
    認該機車老舊，遂將該機車棄置在臺南市○區○○街49巷口
    處。甲○○復與戊○○基於犯意聯絡，共同意圖為自己不法
    之所有，於98年10月13日18時許，在臺南市○○路成功大學
    勝利校區側門處，竊取丙○○所有之車號MBL-152 號重機車
    ，得手後交與戊○○使用。戊○○即將上開MBL-152 號機車
    交與乙○○（另經本院判處執行有期徒刑1 年），由乙○○
    騎乘該機車，後載戊○○，二人基於搶奪之犯意聯絡，共同
    意圖為自己不法之所有，於同日（即98年10月13日）20時45
    分許，在臺南縣仁德鄉○○村○○○街與義林6街口處，趁丁○○未及防備之際，由乙○○自後搶奪丁○○所持有之咖啡
    色手提包1只（內有現金新臺幣5千元、手機1支、國華人壽
    資料夾、耳環首飾、身分證、健保卡、提款卡、行車執照、
    駕駛執照、紅色皮夾1只、紅色分隔袋等），得手後轉交與
    戊○○。戊○○即以贓款購買毒品並與甲○○、乙○○等人
    一起施用。
二、前項犯罪事實，有下列證據足資證明：
（一）證人即另案被告乙○○、戊○○於警、偵訊中之證述；
（二）證人即被害人己○○、丙○○、丁○○於警詢中之證述；
（三）卷附臺南市警察局車輛尋獲電腦輸入單、贓物認領保管單
      各1紙；
（四）卷附搜索票、搜索扣押筆錄、扣押物品目錄表、贓物認領
      保管單、查獲照片18張；
（五）被告甲○○於警詢、偵查中之供述及於本院之自白。
三、另原起訴書雖認被告所犯幫助搶奪犯行部分應依共同搶奪罪
    論處，惟被告此部分所為僅係給予另案被告戊○○助力，所
    實施者僅為搶奪之構成要件以外之行為。且本件亦無證據足
    認被告自始即有以自己行搶之意參與謀議行搶之事實，而被
    告亦未與其餘行搶者朋分贓物（依另案被告乙○○警詢中之
    供述，另案被告乙○○分得耳環1 付，其餘財物由另案被告
    戊○○取走）。至於被告雖有施用另案被告戊○○以贓款所
    購得之毒品，然此至多僅能認係另案被告戊○○對被告甲○○幫助犯行之酬謝，並不能逕行認定被告自始即有以自己行
    搶之意參與謀議行搶之事實。因此部分業據公訴檢察官變更
    論罪法條，本院爰不再為法條之變更，併此敘明。
四、依刑事訴訟法第452條、第273條之1、第299條第1 項前段、
    第310條之2，刑法第28條、第30條、第320條第1 項、第325
    條第1項、第41條第1項、第47條第1項、第51條第5款，刑法
    施行法第1條之1，判決如主文。
五、如不服本件判決，得自收受送達之日起十日內，向本院提出
    上訴狀，上訴於臺灣高等法院臺南分院。
本案經檢察官庚○○到庭執行職務。
中    華    民    國    99    年    4     月    29    日
                    刑事第三庭  法  官  鄭文祺
以上正本證明與原本無異。
如不服本判決，應於收受本判決後10日內，向本院提出上訴書狀
，並應敘述具體理由。其未敘述上訴理由者，應於上訴期間屆滿
後20日內向本院補提理由書狀（均須按他造當事人之人數附繕本
）「切勿逕送上級法院」。
                                書記官  張宜柔
中    華    民    國    99    年    4     月    29    日
附錄論罪科刑法條：
中華民國刑法第320條第1項
意圖為自己或第三人不法之所有，而竊取他人之動產者，為竊盜
罪，處5  年以下有期徒刑、拘役或 5 百元以下罰金。
意圖為自己或第三人不法之利益，而竊佔他人之不動產者，依前
項之規定處斷。
前二項之未遂犯罰之。
中華民國刑法第325條第1項
意圖為自己或第三人不法之所有，而搶奪他人之動產者，處 6
月以上 5 年以下有期徒刑。
因而致人於死者，處無期徒刑或 7 年以上有期徒刑，致重傷者
，處 3 年以上 10 年以下有期徒刑。
第 1 項之未遂犯罰之。

司法院資訊處製作；財團法人民間司法改革基金會備份。
